臺灣臺中地方法院刑事判決
110年度訴字第1339號
公  訴  人  臺灣臺中地方檢察署檢察官
被      告  陳國棟



選任辯護人  周復興律師
上列被告因殺人未遂等案件，經檢察官提起公訴（110年度偵字
第13184號），本院判決如下：
    主    文
丁○○犯恐嚇危害安全罪，處有期徒刑伍月，如易科罰金，以新臺
幣壹仟元折算壹日。又犯非法持有非制式手槍罪，處有期徒刑伍
年貳月，併科罰金新臺幣參萬元，罰金如易服勞役，以新臺幣壹
仟元折算壹日；扣案如附表編號1所示之物沒收。又犯殺人未遂
罪，處有期徒刑伍年陸月；扣案如附表編號1所示之物沒收。有
期徒刑不得易科罰金部分，應執行有期徒刑捌年陸月；沒收部分
併執行之。
    犯罪事實
一、丁○○與丙○○前為男女朋友關係，2人於民國109年7月份間分
    手，然丁○○為求與丙○○復合，遂於110年1月13日18時20分許
    ，駕駛車牌號碼0000-00號自用小客車尾隨丙○○所騎乘之機
    車，過程中多次將車阻擋於丙○○所騎乘機車前方，丙○○不得
    已僅能在臺中市霧峰區中投公路上某處停車。丁○○見狀隨即
    下車，向丙○○表示如3天內不打電話給其，就要拿槍自殺，
    不然就一起死，並持槍、彈展示予丙○○（並無證據足認該槍
    枝、子彈具有殺傷力）看後，將槍抵住其下顎，威脅要死在
    丙○○面前，以此等加害生命、身體之方式，使丙○○心生畏懼
    ，致生危害於安全。
二、丁○○明知具殺傷力之非制式手槍及子彈，未經中央主管機關
    許可，均不得持有，竟基於持有具殺傷力之非制式手槍及子
    彈之犯意，於110年3月間某日，在南投縣草屯鎮不詳處所拾
    獲，取得具殺傷力之非制式改造手槍1支（槍枝管制編號000
    0000000號）及子彈3顆而持有之。
三、丁○○因懷疑丙○○與其同事乙○○間有曖昧關係，於110年4月12
    日19時許，要求不知情之吳宥穎駕駛車牌號碼0000-00號自
    用小客車陪同其前往址設臺中市○○區○○路000○0號21世紀不
    動產霧峰大同加盟店找乙○○理論。丁○○於同日19時20分許，
    下車進入前開處所與乙○○理論，但乙○○不願多加理會丁○○之
    質疑，丁○○因而心生不滿遂返回上揭車輛拿取其於出發前置
    放於該車後座之上開具有殺傷力之非制式手槍，且其可預見
    若持槍朝人體發射，極可能會因近距離之強大殺傷力，而擊
    中他人身體重要部位，進而造成死亡之結果，竟不顧此後果
    之發生，而基於殺人之不確定故意，朝乙○○射擊3槍後（其
    中1槍並未擊發），旋即搭乘吳宥穎所駕上揭車輛逃逸。因
    丁○○前揭持槍射擊之行為，致乙○○受有右耳撕裂傷、雙下肢
    擦傷等傷害而未致死亡之結果。嗣經員警據報到場，並扣得
    彈頭3顆、彈殼1顆；丁○○則於同日20時41分許，攜帶前開槍
    枝前往南投縣政府警察局草屯分局草屯派出所投案，並當場
    扣得上開非制式手槍1支（含彈匣1個）。
四、案經乙○○訴由臺中市政府警察局霧峰分局報告臺灣臺中地方
    檢察署檢察官偵查起訴。
    理    由
壹、證據能力部分：
一、按被告以外之人於審判外之言詞或書面陳述，除法律有規定
    者外，不得作為證據，刑事訴訟法第159條第1項定有明文；
    其立法本旨係以證人於審判外之言詞或書面陳述，屬於傳聞
    證據，此項證據，當事人無從直接對於原供述者加以詰問，
    以擔保其真實性，法院亦無從直接接觸證人而審酌其證言之
    憑信性，違背直接審理及言詞審理之原則，除具有必要性及
    信用性情況者外，原則上不認其有容許性，自不具證據能力
    ；至所謂具有必要性及信用性情況者，例如刑事訴訟法第15
    9條之1、之2、之3、之4、之5情形，仍例外認其有證據能力
    ，然此乃係指法院未於審判期日傳喚相關證人到庭，案件僅
    能依靠該等證人於審判外之陳述以為判斷之情形，始需就該
    等審判外供述證據嚴格依照刑事訴訟法第159條之1至之5所
    定要件一一檢視各該證人之供述，作為證據之資格。倘法院
    已經依據當事人聲請傳喚證人到庭接受檢辯雙方之交互詰問
    ，則法院既已透過直接、言詞審理方式檢驗過該證人之前之
    證詞，當事人之反對詰問權亦已受到保障得以完全行使之情
    況下，該等審判外證據除有其他法定事由（例如：非基於國
    家公權力正當行使所取得或私人非法取得等，而有害公共利
    益，即以一般證據排除法則為判斷），應認該審判外供述已
    得透過審判程式之詰問檢驗，而取得作為證據之資格，亦即
    其審判外供述與審判中供述相符部分，顯然已經構成具備可
    信之特別情狀，當然有證據資格（實務上之作用常為引用該
    等陳述與審判中陳述相符，強化該證人供述之可信度），其
    不符部分，作為檢視審判中所為供述可信與否之彈劾證據，
    當無不許之理，甚者，其不符部分倘係於司法警察、檢察事
    務官調查中之供述，作為認定被告犯罪與否之證據，亦僅需
    依照刑事訴訟法第159條之2規定，斟酌其審判外供述作成外
    部環境、製作過程、內容、功能等情況認為之前供述較為可
    信，即可取得證據資格，而作為認定事實之證據資格（最高
    法院94年台上字第2507號、95年台上字第2515號判決意旨可
    資參照）。本案被告丁○○之選任辯護人於本院準備程序、審
    理時雖主張被害人丙○○於警詢時以證人身分所為之供述，對
    被告而言係屬被告以外之人於審判外之陳述而應不具證據能
    力等語。惟被害人於本院審理中，既以證人身分到庭而經當
    事人對之行交互詰問程序以檢視其證詞之憑信性而給予被告
    詰問之機會，復經提示被害人之警詢筆錄要旨予被告辯論之
    機會，則揆諸前揭說明，被害人於警詢中所為與審判中證述
    相符者，已具可信之特別情狀，並適足供與本院審理時所述
    互參印證，強化其供述之可信度，為證明被告犯罪事實存否
    所必要，自具證據資格而有證據能力，其不符部分，亦得作
    為檢視審判中所為供述可信與否之彈劾證據，併予敘明。　
    　　　
二、按被告以外之人於審判外之言詞或書面陳述，除法律有規定
    者外，不得作為證據，刑事訴訟法第159條固定有明文，惟
    被告以外之人於審判外之陳述，雖不符同法第159條之1至之
    4規定，而經當事人於審判程序同意作為證據，法院審酌該
    言詞陳述或書面陳述作成時之情況，認為適當者，亦得為證
    據；又當事人、代理人或辯護人於法院調查證據時，知有第
    159條第1項不得為證據之情形，而未於言詞辯論終結前聲明
    異議者，視為有前項之同意，同法第159條之5亦定有明文。
    其立法意旨在於傳聞證據未經當事人之反對詰問予以核實，
    原則上先予排除，惟若當事人已放棄詰問或未聲明異議，基
    於證據資料愈豐富，愈有助於真實發現之理念，且強化言詞
    辯論原則，法院自可承認該傳聞證據例外擁有證據能力。經
    查，本案判決所引用之供述證據（含言詞及書面陳述），被
    告及辯護人於本院準備程序時表示（除前揭被害人於警詢之
    證述外）僅爭執上揭證述之證明力等語（本院卷第138至140
    頁），且檢察官、被告及辯護人於本院審理中調查證據時，
    就上開事證之證據能力，亦均未於言詞辯論終結前聲明異議
    （本院卷第195至196頁），本院審認上開證據作成時之情況
    ，應無違法取證或不當情事，與本案待證事實間復具有相當
    之關聯性，以之作為證據應屬適當，依刑事訴訟法第159條
    之5規定，自均具有證據能力。
三、其餘本案認定犯罪事實之所有證據資料（含書證、物證等）
    ，均與本案事實具有關聯性，並無事證足認有違背法定程序
    或經偽造、變造等情事，且經本院依法踐行調查程序，檢察
    官、被告及辯護人對於證據能力均未爭執，故依據刑事訴訟
    法第158條之4反面規定，均具有證據能力。
貳、實體部分：
一、訊據被告坦承持有非制式手槍、子彈及殺人未遂等犯行，惟
    矢口否認有何恐嚇危害安全之犯行，辯稱：伊當天情緒確實
    已經失控，但伊係因為被害人先前總總作為導致，伊當天是
    跟被害人說，若被害人不在3天內跟伊把事情講清楚，伊就
    會被她逼死，伊並沒有恐嚇她，伊也沒有拿手槍跟子彈給被
    害人看云云；辯護人則為被告辯護稱：㈠就持有非制式手槍
    部分，因被告自警詢迄至法院審理時均坦承在卷，考量其犯
    後態度良好，請予以有利之審酌。㈡就恐嚇危害安全部分，
    因僅有證人丙○○單方之指訴，在別無其餘補強證據之下，能
    否率認被告涉犯本罪，實非無疑；再且，考量被告與證人丙○○為交往多年男女朋友關係，分手後，依證人丙○○於審理時
    之證述可知，其即斷絕所有與被告之聯繫，然被告仍試圖想
    挽回雙方感情，是以，被告本案諸多如尾隨、試圖與證人丙○○聯繫之舉，其主觀上應僅出於希望與證人丙○○復合之意，
    其所為行舉雖有不當，但難認其有何恐嚇之犯意。㈢就殺人
    未遂部分，依告訴人乙○○於警詢時所述，其當時已遭被告壓
    制，2人距離極為靠近，然被告僅朝告訴人乙○○之右耳射擊
    ，而非告訴人乙○○之頭部或其心臟等部位，客觀上能否認定
    被告主觀上具有殺人犯意，尚有可疑；況依被告所述，其當
    時只是想要教訓告訴人乙○○，雖然被告就此部分坦承涉犯殺
    人未遂罪，然依本案情境、被告行為時已屬情緒失控之狀況
    、雙方關係、攻擊部位等節綜合研判，實難認被告主觀上有
    何殺人之犯意。又依據臺中市霧峰分局勤務指揮中心報案紀
    錄單所載，在場之員警依據告訴人乙○○所受傷勢以及扣案之
    鋼珠判定兇器為BB槍，並非手槍，而被告於當日19時45分許
    ，即已主動向員警林靖崴自首本案犯行，足見其自首當時，
    警方尚未查知被告上揭殺人未遂及持有手槍等犯行。是以，
    本案應有自首減刑規定之適用，公訴意旨就此顯有誤會等語
    。經查：
（一）持有非制式手槍及殺人未遂部分：
　　1.上開犯罪事實欄二、三所示部分犯行，業據被告於警詢、
      偵查、本院準備程序、審理時均坦承不諱（偵卷第23至25
      、27至32、181至183頁、聲羈卷第15至18頁、本院卷第13
      5至145、179至207頁），核與證人即告訴人乙○○、證人吳
      宥穎、證人即目擊證人古美慧、巫崇佑、魏愛玲、蘇連舜
      、證人即到場員警潘永珊、楊家任、林文鐘、證人林靖崴
      於警詢、偵查及本院審理時所為證述（偵卷第33至43、73
      至77、79至81、83至85、87至91、93至95、97至101、209
      至214、286至288頁）大致相符，復有【南投縣○○鎮○○路0
      00號】南投縣政府警察局草屯分局扣押筆錄、扣押物品目
      錄表、【臺中市○○區○○路0000號】臺中市政府警察局霧峰
      分局扣押筆錄、扣押物品目錄表、臺中市政府警察局槍枝
      初步檢視報告表、初檢照片、亞洲大學附設醫院診斷證明
      書、丁○○與林靖崴LINE對話紀錄翻拍照片、刑案現場、乙○○傷勢照片、監視器錄影畫面擷圖、臺中市政府警察局勤
      務指揮中心受理110報案紀錄單、臺中市政府警察局110年
      4月22日中市警鑑字第1100029811號鑑定書、臺中市政府
      警察局霧峰分局刑案現場勘察報告暨刑案現場照片、內政
      部警政署刑事警察局（1）110年6月18日刑鑑字第1100044
      297號鑑定書、（2）110年6月21日刑鑑字第1100044300號
      鑑定書各1份（偵卷第103至107、111至115、119至127、1
      29、131至132、133至139、141至146、147至149、235至2
      37、241至243、245至277、305至306、307至308頁）在卷
      可證，並有扣案如附表編號1至3所示之物及現場監視器錄
      影畫面光碟1片存卷可考。又扣案如附表編號1所示之非制
      式手槍，經送請內政部警政署刑事警察局鑑定結果，認該
      槍係非制式手槍，由仿手槍外型製造之槍枝，組裝已貫通
      之金屬槍管而成，擊發功能正常，可供擊發適用子彈使用
      ，認具殺傷力等情，有前揭內政部警政署刑事警察局110
      年6月18日鑑定書可考（偵卷第305至306頁）；扣案如附
      表編號2至3所示之彈頭3顆、彈殼1顆均係本案被告用以擊
      傷告訴人所用，於擊發前亦為具有殺傷力之子彈，堪以認
      定。是被告前開任意性自白與事實相符，堪以採信。
　　2.至辯護意旨雖認被告此部分並無殺人之犯意等語，然按，
      殺人未遂與傷害之區別，應以實施加害時，有無殺意為斷
      ，不能因與被害人無深仇大恨，即認無殺人之故意；被害
      人所受之傷害程度，雖不能據為認定有無殺意之唯一標準
      ，但加害人之下手情形如何，於審究犯意方面，仍不失為
      重要參考資料；至其殺意之有無，雖不以兇器之種類及傷
      痕之多少等，為絕對之認定標準，但加害人下手之部位、
      用力之程度，仍非不可藉為判斷有無殺意之心證依據（最
      高法院74年度台上字第6585號、84年度台上字第3179號、
      87年度台上字第3123號判決參照）。又按刑法關於犯罪之
      故意，係採希望主義，不但直接故意，須犯人對於構成犯
      罪之事實具備明知及有意使其發生之兩個要件，即間接故
      意，亦須犯人對於構成犯罪之事實預見其發生，且其發生
      不違背犯人本意始成立，若對於構成犯罪之事實，雖預見
      其能發生，而在犯人主觀上確信其不致發生者，仍應以過
      失論（最高法院22年上字第4229號裁判要旨參照）。亦即
      ，刑法第13條所稱之故意本有直接故意（確定故意）與間
      接故意（不確定故意）之別，條文中「行為人對於構成犯
      罪之事實，明知並有意使其發生者」為直接故意，至於「
      行為人對於構成犯罪之事實，預見其發生而其發生並不違
      背其本意者」則屬間接故意；又間接故意與有認識的過失
      （又稱疏虞過失）之區別，在於二者對構成犯罪之事實雖
      均預見其能發生，但前者對其發生並不違背其本意，後者
      則確信其不發生，合先說明。本院審酌被告持以射擊告訴
      人之本案槍彈均具有殺傷力，業經本院認定如前；而持具
      有殺傷力之槍枝射擊子彈，因子彈速度甚快、攻擊力強、
      殺傷力大，每使人不及反應，難以防禦、躲避，且非受專
      業訓練者，更難精確瞄準射擊部位，殺傷範圍甚廣，極易
      造成重大傷亡。又因子彈經擊發後具有穿透人體之力量，
      實有傷及體內臟器，或造成血管破裂大量失血，而生死亡
      結果之可能，此係眾所周知之常識，為一般具有普通社會
      智識經驗之人所得共同認知者。被告為本案犯行時年已43
      歲，復曾受高職教育（本院卷第207頁），足徵被告具有
      相當之學識、社會經歷，則其對於上情自難諉為不知。而
      查被告於警詢、偵查及本院羈押訊問程序時供稱：伊當天
      出發前將扣案槍枝及子彈放置在吳宥穎車上，伊主要是要
      去找乙○○談論伊等感情糾紛之事。伊一開始並沒有想要開
      槍的意思，伊是因為乙○○過程中愛理不理的態度，致使伊
      生氣，伊才返回車上拿取槍枝。伊拿完槍後就看到乙○○跟
      著伊走過來，伊便持槍朝他射擊，伊在臺中市○○區○○路00
      0○0號騎樓先朝他開了第一槍，之後伊追著他進到辦公室
      ，伊朝他頭部近距離射擊第二槍及第三槍，但第三槍沒有
      擊發。伊上開射擊2槍應該有擊中乙○○，但伊因為當時被
      他用辣椒水噴到，伊看不太清楚，所以伊也不確定射擊到
      乙○○何處等語（偵卷第27至32、181至183頁、聲羈卷第15
      至18頁），是由被告上揭所述可知，其當日看到告訴人後
      就先對其射擊1槍，告訴人見狀匆忙跑離，而被告見告訴
      人逃離現場，亦尾隨追逐告訴人，再近距離朝其身體射擊
      2槍（其中1槍並未擊發），在此期間告訴人則有閃躲動作
      。而誠如前述，子彈具有速度快、攻擊力強、殺傷力大之
      性質，經常使人反應不及、難以防禦，易造成重大傷亡。
      再且，因彈道、角度等非射擊行為人所能準確掌控，一般
      人均無法保證其槍擊行為人能確實命中其所欲射擊之位置
      ，況依被告前揭所述，其當日已因遭辣椒水波及而視線未
      明，是當被告持本案槍彈射擊時，顯然無法有效控制槍擊
      之彈著部位。準此，被告於近距離之情況下對告訴人連開
      數槍，被告當時既已能預見其所射擊之子彈可能擊中告訴
      人頭部，造成其因大量失血而導致死亡，卻仍持槍連續朝
      告訴人上半身射擊多發子彈，堪認被告確有殺人之不確定
      故意無訛，辯護意旨前揭所為辯解，顯屬無稽，難以採信
      。
（二）恐嚇危害安全部分：
　　1.按刑法第305條之恐嚇罪，所稱以加害生命、身體、自由
      、名譽、財產之事，恐嚇他人者，係指以使人生畏怖心為
      目的，而通知將加惡害之旨於被害人而言；至於危害通知
      之方法，亦無限制，無論明示之言語、文字、動作或暗示
      其如不從將加危害，苟已足使對方理解其意義之所在，並
      足以影響其意思之決定與行動自由者均屬之，應本於社會
      客觀經驗法則以為判斷（最高法院81年度台上字第867號
      、75年度台上字第2047號、73年度台上字第1933號判決意
      旨參照）。言語或舉動是否足以使他人心生畏懼，應依社
      會一般觀念衡量之。因此，是否為恐嚇言語，本非以行為
      人主觀上確有加害之意或客觀上已為加害之行為為必要，
      而係衡諸通常事理，會否使一般人心生畏懼以為斷。又恐
      嚇危害安全罪，其表示將加害之意思固不論直接或間接；
      恐嚇方法之為言語、文字或舉動亦非所問；惟被害人受惡
      害之通知雖不以發生客觀上之危害為必要，然必因其恐嚇
      行為而有不安全之感覺始足當之。
　　2.證人即被害人丙○○於警詢時證稱：伊於110年1月13日18時
      許騎乘機車下班時，被告駕駛自用小客車自霧峰丁台路至
      中投公路處一路尾隨伊並攔下伊，他下車後走過來跟伊說
      ，如果伊3天內不撥電話給他，他要拿槍自殺，並稱不然
      一起死。當時他還有拿出子彈跟槍給伊看，並用槍抵住他
      的下顎威脅要死在伊面前，伊因而心生畏懼等語（偵卷第
      53至61、63至66頁）；嗣於偵查中證稱：伊當天大約18時
      許時騎乘機車從公司離開，伊沿著丁台路要返家時，被告
      就駕駛上揭車輛尾隨在伊後方，伊只好左轉往草屯方向，
      沿途他還是持續逼車，伊不得已僅能在中投公路上某處下
      車。被告當時跟伊說了很多，包含伊等先前保護令的案件
      ，他還說如果伊沒有在3天內跟他聯絡，他就要去自殺，
      並從後車廂拿出槍還有子彈給伊看。伊很害怕所以一直哭
      ，等被告離開之後，伊才馬上去派出所報案等語（偵卷第
      208至209頁）；再於本院審理時證稱：伊和被告在109年7
      月份分手後，被告還是有持續以各種方式騷擾伊，直到11
      0年1月13日當天，伊騎機車下班途中，被告一直開車緊跟
      在旁逼車，直到伊無法前進之後，伊才下車。下車後，被
      告就要伊在3天內跟他聯絡，說如果伊沒有做到，他就要
      去自殺，並從後車廂拿出槍、彈展示給伊看，伊雖然不能
      確定槍的真假，但伊還是感到非常害怕。他當時還有拿槍
      抵住他的下顎，威脅伊要死在伊的面前，也有對伊說，不
      然伊等一起去死等語（本院卷第182至195頁）。稽之被害
      人於偵審程序中證述內容，前後大致相同，並無矛盾之情
      或扞格歧異之處，如非親身經歷，實難對於上開各情發生
      過程，其當時受迫之心境，記憶鮮明若此，足認被害人證
      述此一遭被告恐嚇危害安全之經驗，可信度極高，且業經
      具結擔保其信憑性（偵卷第221頁、本院卷第209頁），又
      其與被告間雖因分手而互有不滿，然尚無因此致生仇恨或
      怨懟，當無虛構杜撰遭恐嚇之事實、設詞羅織被告於罪又
      自陷偽證等刑責之理，是被害人前開所述應堪採信。
　　3.被告雖否認其有上揭犯行，然觀以其於警詢時供稱：伊有
      開車將被害人攔下，但伊當時還沒有撿到槍。伊雖然有向
      被害人稱，要她3日內跟伊聯絡，不然伊要死給她看，但
      伊並沒有說要一起去死等語（偵卷第27至32頁）、於偵查
      中供稱：伊開車攔下被害人，伊當時是要跟她說伊等之間
      感情糾紛的問題，伊要她3日內打給伊，伊是說伊會死在
      她面前，但伊並沒有拿槍跟子彈等語（偵卷第182頁）、
      於本院審理時供稱：伊並沒有逼車，伊只是開車跟她併行
      ，要她停下車而已，並沒有開到她前方擋住她。且伊雖然
      有叫她3日內跟伊聯絡，但伊當時一心想要挽回她，怎麼
      可能還要她去死？伊只有說她這樣會把伊逼死而已等語（
      本院卷第194至195頁），均核與證人即被害人前揭證稱，
      被告當日確有駕駛上揭車輛將被害人攔下，並向被害人稱
      要其3日內與之聯絡等證述內容相符。再且，被害人於案
      發後不久，隨即於當日19時53分許，至草屯分局草屯派出
      所報案，復足以擔保被害人上開指證被告恐嚇危害安全犯
      行之真實性及可信性，益徵被害人前揭不利於被告之證述
      ，應非子虛，尚值採信。
　　4.綜上各情，堪認被告確有駕駛上揭車輛以迫使被害人停車
      ，復於談話過程中，向被害人威脅稱要其於3日內與之聯
      繫，否則要以手持之槍、彈自殺，或一起去死等話語，而
      揆以前揭說明，依一般社會客觀經驗法則，足使人理解被
      告當時之情緒甚為激動，若未答應於3日內與其聯繫，被
      告極可能會使用其手持之槍、彈為不理性之舉動，一般人
      處於相同情境下，應會感到生命、身體安全遭受威脅，且
      參以被害人前揭證稱，其確已因為被告當日行為感到害怕
      等情明確，詳如前述，足見被告對被害人所為，在客觀上
      已足使一般人心生畏怖，致生危害於安全，核屬恐嚇行為
      無疑，是被告及辯護意旨前揭空言否認犯罪之詞，即難率
      予採信。至辯護意旨雖另以被告案發當時一心只想與被害
      人復合，其並無恐嚇或加害被害人之犯意等語置辯，惟被
      告固然係因其與被害人感情糾紛致其情緒失控而為上舉，
      然此至多僅屬被告行為動機、目的等科刑參考之事項，況
      且被害人已因被告上揭行為心生畏懼，業據本院認定如前
      ；而行為人主觀上是否真有實現加害意思之意圖或決心，
      實與本罪之成立與否無關，被告既屬年逾43歲之成年人，
      面對此類感情糾紛，更應知與被害人以理性、婉轉溝通，
      或採取其他平和手段解決、討論，竟未思及此，率爾以「
      逼車」、「自殺」、「一起去死」等類足使一般人感到畏
      懼之強烈字眼、行為恫嚇被害人，自難解其恐嚇罪責，是
      其等前揭所辯，要無可採。
（三）綜上所述，被告及辯護意旨上揭所為辯解，顯均係犯後卸
      責之詞，難以採信。本案事證明確，被告犯行均堪以認定
      ，應依法論科。
二、論罪科刑：
（一）核被告就犯罪事實欄一所為，係犯刑法第305條之恐嚇危
      害安全罪；就犯罪事實欄二所為，係犯槍砲彈藥刀械管制
      條例第7條第4項之非法持有非制式手槍罪、同條例第12條
      第4項之非法持有子彈罪；就犯罪事實欄三所為，係犯刑
      法第271條第2項、第1項之殺人未遂罪。
（二）被告自110年3月間某日開始持有上揭非制式手槍及具殺傷
      力之子彈時起，至110年4月12日20時50分許為警查扣時止
      ，均為持有行為之繼續，皆應論以繼續犯之實質上一罪。
（三）本案被告持有具殺傷力子彈之數量雖係3顆，惟因持有客
      體種類相同（即同為子彈），且侵害相同之社會法益，故
      僅構成非法持有子彈罪之單純一罪。
（四）關於被告同時持有具殺傷力非制式手槍及子彈之部分，係
      以一持有行為觸犯上開非法持有非制式手槍罪及非法持有
      子彈罪，為想像競合犯，應依刑法第55條前段之規定，從
      一重之非法持有非制式手槍罪處斷。　　
（五）被告上開所犯恐嚇危害安全罪、持有非制式手槍罪及殺人
      未遂罪，犯意各別、行為互殊，應予分論併罰。
（六）刑罰之減輕部分：
　　1.被告於犯罪事實欄三所示部分，雖已著手於持槍朝告訴人
      射擊此一殺人犯行，但因子彈未擊中告訴人之致命部位，
      而未造成有人死亡之結果，核屬未遂犯，審酌該部分犯罪
      所生危害較殺人既遂犯行為輕，爰依刑法第25條第2項規
      定減輕該部分之刑。　　　　　
　　2.按刑法第62條規定，對於未發覺之罪自首而受裁判者，得
      減輕其刑。但有特別規定者，依其規定。又槍砲彈藥刀械
      管制條例第18條第1項前段規定，犯本條例之罪自首，並
      報繳其持有之全部槍砲、彈藥、刀械者，減輕或免除其刑
      ，屬刑法第62條但書之特別規定，如合於上開減免其刑規
      定，自應依該規定定其處斷刑（最高法院109年度台上字
      第5917號判決意旨參照）。又按刑法上所謂自首，乃犯人
      在犯罪未發覺前，向該管公務員自行申告犯罪事實而受裁
      判之謂。所謂「發覺」，固非以有偵查犯罪權限之機關或
      人員確知其人犯罪無誤為必要，而於對其發生嫌疑時，即
      得謂為已發覺，但此項對犯人之嫌疑，仍須有確切之根據
      得合理之可疑者，始足當之，若單純主觀上之懷疑，要不
      得謂已發生嫌疑（最高法院108年度台上字第3146號判決
      意旨參照）。經查，被告持槍朝告訴人射擊後，已由目擊
      證人巫崇佑於同日19時28分許，以「有人拿改造手槍開很
      多槍，有人受傷，嫌犯是前員工剛逃逸」等語向員警報案
      ，此有臺中市政府警察局勤務指揮中心受理110報案紀錄
      表在卷可考（偵卷第235頁），而被告係於同日19時47分
      許，始以LINE語音電話方式向員警林靖崴自首其所犯上揭
      犯行，復於同日20時41分許，由林靖崴帶同前往草屯分局
      投案，此有2人LINE對話紀錄可佐（偵卷第131至132頁）
      ，是本案員警於被告到案說明前，已因上揭報案人之案件
      描述查知本案被告持槍朝他人射擊之犯行，且已得特定該
      兇手即為21世紀不動產霧峰大同加盟店之前員工等線索，
      此些客觀證據已有明確及緊密之連結將本案犯罪嫌疑人指
      向被告，已可認「有確切之根據得合理之可疑」將被告提
      昇為「犯罪嫌疑人」，是被告所為核與自首要件不符，本
      案並無自首減刑規定之適用。
　　3.又被告於警詢、偵查中一致供稱：伊是在草屯某處發現本
      案槍枝及子彈等語（偵卷第27至32、181至183頁），是本
      案尚無被告供述全部槍枝來源及去向，因而查獲或因而防
      止重大危害治安事件之發生之情形，本案自無從依槍砲彈
      藥刀械管制條例第18條第4項規定減輕或免除其刑，併此
      敘明。
（七）爰以行為人之責任為基礎，審酌被告明知具殺傷力手槍及
      子彈均屬違禁物，未經中央主管機關許可不得持有，竟以
      不詳方式取得具殺傷力之非制式手槍及子彈而持有之，復
      於非法持有該等槍、彈之繼續行為中，僅因與告訴人之感
      情糾紛，即在可預見持槍朝他人近距離射擊，極可能造成
      他人死亡之主觀認知下，另行起意持槍朝告訴人射擊而實
      施殺人等犯行，對社會治安影響甚鉅，復造成告訴人受有
      如上所述之傷害；且被告明知已與被害人分手，雖其等因
      感情因素互有糾紛，然被告身為具有一定智識程度之成年
      人，竟不思循正當途徑解決，率爾以持槍彈（無證據證明
      有殺傷力）恐嚇他人之方式，使被害人因此心生畏懼，核
      其上揭所為均屬不當，實值非難。又被告迄本院判決前，
      尚未以和解或調解等方式賠償告訴人與被害人，暨審以被
      告於本院審理時自陳之智識程度、經濟及家庭生活狀況（
      本院卷第207頁）等一切情狀，各量處如主文所示之刑，
      及就恐嚇危害安全罪部分及併科罰金部分諭知易科罰金、
      易服勞役之折算標準，以資懲儆。另就本案不得易科罰金
      徒刑部分，衡酌本案被告所犯各罪侵害法益之異同、對侵
      害法益之加重效益及時間、空間之密接程度，暨審酌其所
      犯本案情節等各情而為整體評價後，定應執行之刑如主文
      所示。
三、沒收部分：
（一）按違禁物，不問屬於犯罪行為人與否，沒收之，刑法第38
      條第1項定有明文。次按物之能否沒收，應以裁判時之狀
      態為準，若判決時子彈已擊發，僅剩彈殼、彈頭，已不屬
      於違禁物，毋庸宣告沒收。查扣案如附表編號1所示之非
      制式手槍（槍枝管制編號：0000000000號），經鑑定後認
      有殺傷力，有上開內政部警政署刑事警察局110年6月18日
      鑑定書1紙在卷可考（偵卷第305至306頁），屬違禁物，
      應依刑法第38條第1項規定，不問屬於被告與否，於被告
      所犯非法持有非制式手槍、殺人未遂之罪刑項下宣告沒收
      之。又本案就被告所宣告之多數沒收，應依刑法第40條之
      2第1項之規定，併執行之。而扣案如附表編號2至3所示之
      彈殼1顆及彈頭3顆，因擊發後已不具子彈之完整結構，亦
      失去其效能，均不具殺傷力，已非槍砲彈藥刀械管制條例
      第4條第1項第2款列管之彈藥，非屬違禁物，爰均不予宣
      告沒收。
（二）又被告持以恐嚇被害人部分之手槍及子彈數顆，並無證據
      證明為具有殺傷力之槍彈，非屬違禁物，復依卷存事證，
      尚難認上開物品現仍存在而未滅失，考量未扣案之上開物
      品均非屬違禁物或應義務沒收之物，若宣告沒收，非但將
      來可能執行困難，且能否達到預防及遏止犯罪之目的，亦
      屬有疑，故認欠缺刑法上之重要性，爰依刑法第38條之2
      第2項規定，均不予宣告沒收或追徵。
據上論斷，應依刑事訴訟法第299條第1項前段，槍砲彈藥刀械管
制條例第7條第4項、第12條第4項，刑法第11條前段、第271條第
2項、第1項、第305條、第55條、第25條第2項、第41條第1項前
段、第42條第3項前段、第51條第5款、第38條第1項、第40條之2
第1項，刑法施行法第1條之1第1項，判決如主文。
本案經檢察官鄒千芝提起公訴，檢察官甲○○到庭執行職務。
中　　華　　民　　國　　111 　年　　1 　　月　　26　　日
                  刑事第十庭   審判長法  官  陳玉聰
　　　　　　　　　                   法  官  林芳如
　　　　　　　　　                   法  官  林怡姿
以上正本證明與原本無異。
如不服本判決應於收受送達後20日內向本院提出上訴書狀，並應
敘述具體理由；其未敘述上訴之理由者，應於上訴期間屆滿後20
日內向本院補提理由書（均須按他造當事人之人數附繕本）「切
勿逕送上級法院」。
告訴人或被害人如不服判決，應備理由具狀向檢察官請求上訴，
上訴期間之計算，以檢察官收受判決正本之日起算。
                                     書記官  黃泰能
中　　華　　民　　國　　111 　年　　1 　　月　　26　　日
附表：
編號 扣案物 備註 1 非制式手槍1枝（含彈匣） 管制編號：0000000000 經鑑定結果認屬非制式手槍。 2 彈頭3顆  3 彈殼1顆  

附錄論罪科刑法條
刑法第271條
殺人者，處死刑、無期徒刑或十年以上有期徒刑。
前項之未遂犯罰之。
預備犯第一項之罪者，處二年以下有期徒刑。

刑法第305條
以加害生命、身體、自由、名譽、財產之事恐嚇他人，致生危害
於安全者，處二年以下有期徒刑、拘役或九千元以下罰金。

槍砲彈藥刀械管制條例第7條
未經許可，製造、販賣或運輸制式或非制式火砲、肩射武器、機
關槍、衝鋒槍、卡柄槍、自動步槍、普通步槍、馬槍、手槍或各
類砲彈、炸彈、爆裂物者，處無期徒刑或七年以上有期徒刑，併
科新臺幣三千萬元以下罰金。
未經許可，轉讓、出租或出借前項所列槍砲、彈藥者，處無期徒
刑或五年以上有期徒刑，併科新臺幣一千萬元以下罰金。
意圖供自己或他人犯罪之用，而犯前二項之罪者，處死刑或無期
徒刑；處徒刑者，併科新臺幣五千萬元以下罰金。
未經許可，持有、寄藏或意圖販賣而陳列第一項所列槍砲、彈藥
者，處五年以上有期徒刑，併科新臺幣一千萬元以下罰金。
意圖供自己或他人犯罪之用，以強盜、搶奪、竊盜或其他非法方
法，持有依法執行公務之人所持有之第一項所列槍砲、彈藥者，
得加重其刑至二分之一。
第一項至第三項之未遂犯罰之。

槍砲彈藥刀械管制條例第12條
未經許可，製造、販賣或運輸子彈者，處一年以上七年以下有期
徒刑，併科新臺幣五百萬元以下罰金。
未經許可，轉讓、出租或出借子彈者，處六月以上五年以下有期
徒刑，併科新臺幣三百萬元以下罰金。
意圖供自己或他人犯罪之用，而犯前二項之罪者，處三年以上十
年以下有期徒刑，併科新臺幣七百萬元以下罰金。
未經許可，持有、寄藏或意圖販賣而陳列子彈者，處五年以下有
期徒刑，併科新臺幣三百萬元以下罰金。
第一項至第三項之未遂犯罰之。